臺灣新竹地方法院刑事裁定
111年度聲字第471號
聲  請  人  臺灣新竹地方檢察署檢察官
受  刑  人  潘世凱



上列聲請人因受刑人數罪併罰有二裁判以上，聲請定其應執行刑
（111年度執聲字第328號），本院裁定如下：
    主  文
潘世凱犯如附表所示之罪，所處如附表所載之刑，應執行有期徒
刑拾肆年。
    理  由
一、聲請意旨略以：受刑人潘世凱因犯竊盜等案件，先後經判決
    確定如附表（聲請書附表誤載、漏載部分，業經本院更正及
    補正），應依刑法第53條及第51條第5款，定其應執行之刑
    ，爰依刑事訴訟法第477條第1項聲請裁定等語。
二、按數罪併罰，有2裁判以上者，依刑法第51條規定，定其應
    執行刑；數罪併罰，宣告多數有期徒刑者，於各刑中之最長
    期以上，各刑合併之刑期以下，定其刑期。但不得逾30年。
    刑法第53條、第51條第5款分別定有明文。
三、次按數罪併罰，應依分別宣告其罪之刑為基礎，定其應執行
    刑，此觀刑法第51條規定自明，故一裁判宣告數罪之刑，雖
    曾經定其執行刑，但如再與其他裁判宣告之刑定其執行刑時
    ，前定之執行刑當然失效，仍應以其各罪宣告之刑為基礎，
    定其執行刑，不得以前之執行刑為基礎，以與後裁判宣告之
    刑，定其執行刑，惟上開更定之應執行刑，不應比前定之應
    執行刑加計其他裁判所處刑期後為重，否則即與法律秩序理
    念及法律目的之內部界限有違，難認適法，最高法院83年度
    臺抗字第502號、93年度臺非字第192號裁定意旨足資參照。
四、經查：查受刑人潘世凱因犯竊盜等案件，先後經臺灣桃園地
    方法院、臺灣苗栗地方法院、臺灣基隆地方法院、臺灣雲林
    地方法院、臺灣新北地方法院、臺灣臺中地方法院及本院分
    別判處如附表所示之刑，均經分別確定在案有各該判決及臺
    灣高等法院被告前案紀錄表在卷可稽。本院審核附表編號1
    所示之罪判決確定日期為民國109年12月8日，其餘附表所示
    之罪之犯罪日期均在此之前，認聲請為正當，應定其應執行
    之刑。其中如附表編號2至3所示之罪，前經臺灣桃園地方法
    院以109年度審原易字第151號判決定應執行有期徒刑2年確
    定；如附表編號5至6所示之罪，前經臺灣基隆地方法院以10
    9年度原易字第18號判決定應執行有期徒刑2年8月確定；如
    附表編號7所示之罪，前經臺灣雲林地方法院以110年度原易
    字第1號判決定應執行有期徒刑1年確定；如附表編號10所示
    之罪，前經臺灣臺中地方法院以110年度原易字第2號判決定
    應執行有期徒刑1年5月確定；如附表編號11至13所示之罪，
    前經臺灣苗栗地方法院以110年度原易字第13號判決定應執
    行有期徒刑2年確定；如附表編號15所示之罪，前經臺灣桃
    園地方法院以110年度審原易字第71號判決定應執行有期徒
    刑1年10月確定等情，有臺灣高等法院被告前案紀錄表、上
    開裁判書各1份附卷可稽，本件係檢察官另就附表編號1至16
    所示之罪聲請為定應執行之刑，依前開最高法院裁定意旨，
    前定之應執行刑當然失效，自應以其各罪之宣告刑為基礎，
    受量處合併宣告刑總和以下刑期之外部限制，且不得較上開
    已定應執行刑與其餘各罪之總和為重之內部限制，附此敘明
    。
五、據上論斷，應依刑事訴訟法第477條第1項，刑法第53條、第
    51條第5款，裁定如主文。　　
中　　華　　民　　國　　111 　年　　5 　　月　　11　　日
                  刑事第七庭  法　官  馮俊郎　
以上正本證明與原本無異。
如不服本裁定，應於裁定送達後5日內向本院提出抗告狀。
中　　華　　民　　國　　111 　年　　5 　　月　　11　　日
                              書記官  林欣緣
附表：
編號  1 2 3 罪名  竊盜 竊盜 竊盜 宣告刑  有期徒刑8月 有期徒刑10月 有期徒刑8月（2罪）    編號2至3應執行有期徒刑2年  犯罪日期  109年2月2日 109年2月1日 108年9月27日、109年2月12日 偵查(自訴)機關年度及案號  桃園地檢109年度偵緝字第1652號 桃園地檢109年度偵緝字第1647號等 桃園地檢109年度偵緝字第1647號等 最後 事實審 法院 桃園地院 桃園地院 桃園地院  案號 109年度審原易字 第140號 109年度審原易字 第151號 109年度審原易字 第151號  判決日期 109年11月10日 109年11月30日 109年11月30日 確定 判決 法院 桃園地院 桃園地院 桃園地院  案號 109年度審原易字 第140號 109年度審原易字 第151號 109年度審原易字 第151號  判決 確定日期 109年12月8日 110年1月5日 110年1月5日 是否為得易科 罰金之案件  否 否 否 備註  新竹地檢110年度執助字第88號 (113.4.21至113.12.20) 新竹地檢110年度執助字第143號 (113.12.21至115.12.20)  

編號  4 5 6 罪名  竊盜 竊盜 竊盜 宣告刑  有期徒刑7月 有期徒刑1年（2罪） 有期徒刑1年    編號5至6應執行有期徒刑2年8月  犯罪日期  108年12月15日 109年5月25日 109年5月25日 偵查(自訴)機關年度及案號  苗栗地檢109年度偵緝字第276號 基隆地檢109年度偵字第4049號 基隆地檢109年度偵字第4049號 最後 事實審 法院 苗栗地院 基隆地院 基隆地院  案號 109年度原易字第41號 109年度原易字第18號 109年度原易字第18號  判決日期 110年1月25日 110年2月9日 110年2月9日 確定 判決 法院 苗栗地院 基隆地院 基隆地院  案號 109年度原易字第41號 109年度原易字第18號 109年度原易字第18號  判決 確定日期 110年3月2日 110年3月15日 110年3月15日 是否為得易科 罰金之案件  否 否 否 備註  新竹地檢110年度執助字第280號 (115.12.21至116.7.20) 新竹地檢110年度執助字第387號 (116.7.21至119.3.20)  

編號  7 8 9 罪名  竊盜 竊盜 竊盜 宣告刑  有期徒刑8月（2罪），應執行有期徒刑1年 有期徒刑7月 有期徒刑7月 犯罪日期  108年12月18日 108年10月31日 109年4月19日 偵查(自訴)機關年度及案號  雲林地檢109年度偵字第8107號 新北地檢109年度偵緝字第2773號 新竹地檢109年度偵字第8555號 最後 事實審 法院 雲林地院 新北地院 新竹地院  案號 110年度原易字第1號 109年度原易字第97號 110年度原易字第14號  判決日期 110年3月3日 109年12月24日 110年4月12日 確定 判決 法院 雲林地院 新北地院 新竹地院  案號 110年度原易字第1號 109年度原易字第97號 110年度原易字第14號  判決 確定日期 110年4月6日 110年2月10日 110年5月12日 是否為得易科 罰金之案件  否 否 否 備註  新竹地檢110年度執助字第398號 (119.3.21至120.3.20) 新竹地檢110年度執助字第401號 (120.3.21至120.10.20) 新竹地檢110年度執字第2297號 (120.10.21至121.5.20) 

編號  10 11 12 罪名  竊盜 竊盜 竊盜 宣告刑  有期徒刑9月（2罪），應執行有期徒刑1年5月 有期徒刑9月 有期徒刑8月（2罪）    編號11至13應執行有期徒刑2年  犯罪日期  109年4月21日 108年11月6日 109年3月18日 偵查(自訴)機關年度及案號  臺中地檢109年度偵字第29699號 苗栗地檢110年度偵字第1164號等 苗栗地檢110年度偵字第1164號等 最後 事實審 法院 臺中地院 苗栗地院 苗栗地院  案號 110年度原易字第2號 110年度原易字第13號 110年度原易字第13號  判決日期 110年3月29日 110年5月27日 110年5月27日 確定 判決 法院 臺中地院 苗栗地院 苗栗地院  案號 110年度原易字第2號 110年度原易字第13號 110年度原易字第13號  判決 確定日期 110年5月5日 110年7月15日 110年7月15日 是否為得易科 罰金之案件  否 否 否 備註  新竹地檢110年度執助字第515號 (121.5.21至122.10.20) 新竹地檢110年度執助字第637號 (122.10.21至124.10.20)  

編號  13 14 15 罪名  竊盜 竊盜 竊盜 宣告刑  有期徒刑7月 有期徒刑7月 有期徒刑8月（3罪），應執行有期徒刑1年10月   編號11至13應執行有期徒刑2年   犯罪日期  108年11月6日 109年2月17日 108年6月18日、109年1月4日、109年8月5日 偵查(自訴)機關年度及案號  苗栗地檢110年度偵字第1164號等 新北地檢110年度偵字第4081號 桃園地檢110年度偵字第4302號等 最後 事實審 法院 苗栗地院 新北地院 桃園地院  案號 110年度原易字第13號 110年度原易字 第34號 110年度審原易字 第71號  判決日期 110年5月27日 110年7月30日 110年11月5日 確定 判決 法院 苗栗地院 新北地院 桃園地院  案號 110年度原易字第13號 110年度原易字 第34號 110年度審原易字 第71號  判決 確定日期 110年7月15日 110年9月1日 110年12月14日 是否為得易科 罰金之案件  否 否 否 備註  新竹地檢110年度執助字第637號 (122.10.21至124.10.20) 新竹地檢110年度執助字第777號 (124.10.21至125.5.20) 新竹地檢111年度執助字第195號 (125.5.21至127.3.20) 

編號  16 罪名  竊盜 宣告刑  有期徒刑8月 犯罪日期  108年12月2日 偵查(自訴)機關年度及案號  新竹地檢109年度偵緝字第633號 最後 事實審 法院 新竹地院  案號 109年度原易字 第73號  判決日期 111年2月11日 確定 判決 法院 新竹地院  案號 109年度原易字 第73號  判決 確定日期 111年3月9日 是否為得易科 罰金之案件  否 備註  新竹地檢111年度執字第1506號 (127.3.21至127.11.20)